【裁判字號】    95,交聲,546
【裁判日期】    951128
【裁判案由】    違反道路交通管理處罰條例聲明異議
【裁判全文】
臺灣臺北地方法院交通事件裁定         95年度交聲字第546號
原處分機關  臺北市交通事件裁決所
異  議  人
即受處分人  乙○○
上列受處分人因違反道路交通管理處罰條例案件，對於臺北市交
通事件裁決所中華民國九十五年六月八日所為之處分（原處分案
號：北市裁二字第裁二二－ＡＷ0000000號），聲明異議
，本院裁定如下：
    主  文
異議駁回。
    理  由
一、按行為後法律或自治條例有變更者，適用行政機關最初裁處
    時之法律或自治條例。但裁處前之法律或自治條例有利於受
    處罰者，適用最有利於受處罰者之規定，民國九十四年二月
    五日公布，自九十五年二月五日起施行之行政罰法第五條定
    有明文。次按顯有妨害他車通行之處所，不得停車，修正前
    道路交通安全規則第一百十二條第一項第九款定有明文（按
    道路交通安全規則部分條文於九十五年六月三十日修正發布
    ，並自九十五年七月一日起施行，修正後第一百十二條第一
    項第九款規定為顯有妨礙其他人、車通行處所，不得停車）
    。再「汽車駕駛人停車時，有下列情形之一者，處新臺幣（
    下同）六百元以上一千二百元以下罰鍰：‧‧‧五、在顯有
    妨礙其他人、車通行處所停車。」，復為道路交通管理處罰
    條例第五十六條第一項第五款所明定。又行為人如係駕駛小
    型車在顯有妨礙其他車通行處所違規停車為警舉發，而在舉
    發通知單上所載之應到案日期前繳納罰鍰或提出申訴，經主
    管機關調查後仍認定有違規停車之行為者，依本件裁處時之
    修正前違反道路交通管理事件統一裁罰基準及處理細則（下
    稱修正前處理細則）第四十四條第一項及修正前違反道路交
    通管理事件統一裁罰基準表（下稱修正前基準表）之規定，
    需對該違規停車之行為人處以九百元之罰鍰。
二、本件異議人即受處分人乙○○所有之車牌號碼Ｔ八－七四六
    二號一般自用小客車，因停放在臺北市○○路二○七巷十六
    號前，該處為顯屬妨礙其他車通行處所，經民眾舉發，且駕
    駛人不在現場，臺北市政府警察局北投分局長安派出所員警
    甲○○接獲檢舉後於九十五年三月十七日上午八時十分許，
    以拍照之方式採證，認受處分人所有之前開車輛有違反道路
    交通管理處罰條例第五十六條第一項第五款「在顯有妨礙其
    他車通行處所停車」規定之行為而逕行掣單舉發，經將舉發
    通知單送達受處分人後，受處分人於舉發通知單上所載之應
    到案日期（九十五年四月二十八日）前之九十五年四月二十
    七日向原處分機關提出申訴，經原處分機關請舉發機關即臺
    北市政府警察局北投分局調查結果，仍認受處分人有前開違
    規行為，原處分機關乃依前揭道路交通管理處罰條例第五十
    六條第一項第五款、修正前處理細則第四十三條、第四十四
    條暨修正前基準表之規定，於九十五年六月八日以北市裁二
    字第裁二二－ＡＷ0000000號裁決書裁處受處分人罰
    鍰九百元在案。
三、聲明異議意旨略以：其所停放車輛之處所並未妨礙他車通行
    ，停車場入口為右邊，其則停車在左邊，何來妨礙之有？且
    地上並未劃有紅線，也無違規停車云云。
四、訊據受處分人固不否認其所有之前開車輛有於上開時間停放
    在前揭處所之情事，惟矢口否認有何違反道路交通管理處罰
    條例規定之行為，辯稱：其停車於該處並未妨礙他車通行，
    且該處並未劃設紅線云云。經查：受處分人所有之前開車輛
    確有於上開時間停放在臺北市○○路二○七巷十六號前之事
    實，此為受處分人所不否認，復經證人即提出本案舉發之員
    警甲○○證述在卷（見本院九十五年八月二十一日訊問筆錄
    ），並有逕行舉發違規照片在卷可按。受處分人雖以上開情
    事置辯，惟證人甲○○於本院調查時業已證述：「當初這件
    是受理民眾報案，民眾說他們的大廈車庫被三輛車違規停放
    擋住出入口，致車輛出入有點困難，請我們警方過去舉發，
    到現場時發現有三輛自小客車違規停放‧‧‧當時三輛違規
    的車輛上都沒有駕駛人在場，我就拍照採證逕行舉發，且這
    三部車輛上面都有當地民眾所寫請他們不要違規停車，影響
    車輛出入的白紙，這從採證照片上面可以看得出來。」、「
    受處分人這部車是第三部，車庫的車要出來需要轉很多次才
    能出來，這樣也顯然妨礙車輛的通行。」、「該地點是個死
    巷‧‧‧將車停在平面上，會影響車庫的車輛進出，如果有
    車庫裡頭的車子要開出來，而該部車是大車的話，就會很不
    容易開出來。」、「（問：該巷道如果有人停車的話，剩下
    的巷道寬度是否僅能容納一部車進出？）如果車庫的車輛要
    出來，只能一部車進出，不能兩部，且要進出也很不容易。
    」等語歷歷（見同上訊問筆錄），並提出臺北市政府警察局
    北投分局受理各類案件紀錄表一份及該停車場現場照片為證
    ，再就卷附之該停車場現場照片及逕行舉發受處分人違規之
    照片觀之，亦可得知該處確為單一出口道路之死巷，受處分
    人固未將其前開車輛停放在該停車場正入口處，但受處分人
    既將其車輛停放在停車場入口正前方，而依該巷道道路寬度
    及出入方向，停放車輛於該處勢將影響用路人使用該路、徒
    增發生車輛擦撞之風險，影響公益甚鉅，此處顯為妨礙他車
    通行之處所而不得停車，至為灼然，是受處分人所辯其將車
    停放於該處並未妨礙其他車輛通行云云，要係卸責之詞，委
    不足採。另受處分人雖辯稱該處並未劃設紅線云云，然本件
    係認受處分人將車輛停放在顯有妨礙其他車通行之處所，其
    係違反道路交通管理處罰條例第五十六條第一項第五款之違
    規行為，與在劃設有紅色實線（禁止臨時停車線）之禁止臨
    時停車處所停車，係違反道路交通管理處罰條例第五十六條
    第一項第一款之規定之違規行為不同，是不論該處有無劃設
    紅線，均無礙於本件受處分人前開違反道路交通管理處罰條
    例第五十六條第一項第五款違規行為之成立，受處分人自無
    從以該處並未劃設紅線為由卸免其前開違反道路交通管理處
    罰條例第五十六條第一項第五款之違規行為。綜上，本件事
    證明確，受處分人所辯均係飾卸之詞，不足採信，其確有前
    開違規行為堪以認定。
五、綜上所述，受處分人確有於前開時間將車輛停放在上揭顯有
    妨礙其他車通行處所違規停車之行為，且於應到案日期前提
    出申訴，從而原處分機關依前揭道路交通管理處罰條例第五
    十六條第一項第五款、修正前處理細則第四十三條、第四十
    四條暨修正前基準表之規定，裁處受處分人罰鍰九百元，核
    無違誤，本件受處分人之異議為無理由，自應將其異議駁回
    。
據上論斷，應依道路交通案件處理辦法第十九條，裁定如主文。
中    華    民    國    95    年    11    月    28    日
                  交通法庭  法  官 黃紹紘
以上正本證明與原本無異。
如不服本裁定，應於送達後5日內，向本院提出抗告狀。
                            書記官 陳靜君
中    華    民    國    95    年    11    月    29    日


司法院資訊處製作；財團法人民間司法改革基金會備份。
